臺灣高等法院刑事判決
上　訴　人
即　被　告　丙○○
上列上訴人因搶奪案件，不服臺灣桃園地方法院93年度訴字第20
28號，中華民國94年4月29 日第一審判決（起訴案號：臺灣桃園
地方法院檢察署93年度偵字第16471號、第17088號；併辦案號：
臺灣桃園地方法院檢察署 93年度偵字第19535號），提起上訴，
本院判決如下：
    主  文
上訴駁回。
    事  實
一、乙○○（臺灣桃園地方法院審理中）基於為自己不法所有之
    犯意，於民國（下同）93年9 月間，在桃園縣境內以自備鑰
    匙1把竊取KAM-191號重型機車後，與丙○○，共同意圖為自
    己不法之所有並基於搶奪之概括犯意，由丙○○騎乘前開機
    車，後載乙○○，趁被害人甲○○、丁○○、戊○○、黃蕙
    蒨、辛○○、庚○○、子○○、己○○、壬○○（起訴書誤
    載為潘美容）不及防備之際，於附表所示之時間、地點由乙○○徒手連續搶奪前開被害人之財物（被害人、時間、地點
    、搶奪財物均詳如附表所示），得手後均揚長而去。因乙○○另於93年10月18日晚10時45分許，與莊雅琳、黃御軒（莊
    、黃二人均由臺灣桃園地方法院審理中）共同於桃園縣中壢
    市○○路龍岡國中旁停車場，竊取癸○○所有之5757-FN 號
    自小客車未遂，遭警查獲後，始查得上情。
二、案經桃園縣政府警察局中壢分局報請臺灣桃園地方法院檢察
    署檢察官偵查起訴暨桃園縣政府警察局報告臺灣桃園地方法
    院檢察署檢察官移送併辦。
    理  由
一、上訴人即被告丙○○就伊於附表所示之時間、地點、方式，
    與乙○○共同連續搶奪被害人甲○○、丁○○、戊○○、黃
    蕙蒨、辛○○、庚○○、子○○、己○○、壬○○財物之行
    為坦承不諱，核與被害人甲○○等人於警詢、偵訊中之指述
    ，及共犯乙○○於偵訊、原審調查時之陳述情節大致相符，
    並有桃園縣政府警察局中壢分局贓物認領保管單3 紙（參見
    偵字第16471號卷第27頁背面、第29頁、第30 頁背面）、代
    保管條1紙（參見偵字第16471號卷第39頁）及尋易通訊行中
    古行動電話買賣契約書暨切結書1紙（參見偵字第17088號卷
    第27頁）附卷可稽。被告雖辯稱，係遭乙○○所逼云云。經
    本院訊問被告，乙○○何強迫你？被告答稱，他說搶到的錢
    要平分，結果他通通拿去，沒有給我，他和我搶到的證件他
    說要拿去用，我說這樣不好，他就用利器傷害我，這是搶到
    搶到了二、三件之後才發生的，他還口頭脅迫我說，已經跟
    我去搶了，如果不再去跟他搶，一樣會被他抖出來，叫我繼
    續跟他去搶（見94年9月28 日訊問筆錄）。依被告所述，被
    告於最初與乙○○搶奪時，仍係出於其自由意志，至於在搶
    奪二、三件之後，乙○○雖要求被告與其繼續犯案，否則要
    抖出被告，但於此時，被告仍可決定是否繼續與乙○○共同
    搶奪，非謂其意志已受乙○○之壓迫而無決定之自由，被告
    辯稱受乙○○所迫云云，尚無足採，本件事證明確，被告犯
    行堪予認定。
二、核被告所為，係犯刑法第325條第1項之搶奪罪。被告丙○○
    與共犯乙○○就前揭犯行，有犯意聯絡與行為分擔，為共同
    正犯；又被告先後多次搶奪犯行，時間緊接，方法相同，觸
    犯構成要件相同之罪，顯係基於概括犯意為之，為連續犯，
    應依刑法第56條之規定，以一罪論，並加重其刑。再94年偵
    字第19535 號移送併辦案之被害人辛○○部分，起訴書已敘
    及此部分之犯罪事實，併此敘明。原審審酌被告犯罪之動機
    、目的、手段、犯罪所生之損害及犯後態度等一切情狀，適
    用刑法第28條、第56條、第325條第1項，判處被告有期徒刑
    1年2月，經核並無不合。
三、被告提起上訴辯稱係遭共犯乙○○脅迫及利用云云，核無理
    由，應予駁回。
據上論斷，應依刑事訴訟法第368條，判決如主文。
本案經檢察官張秋雲到庭執行職務。
中　　華　　民　　國　　94　　年　　10　　月　　25日
                  刑事第十四庭審判長法  官  張連財
                                    法  官  楊照男
                                    法  官  林明俊
以上正本證明與原本無異。
如不服本判決，應於收受送達後十日內向本院提出上訴書狀，其
未敘述上訴之理由者並得於提起上訴後十日內向本院補提理由書
（均須按他造當事人之人數附繕本）。
                                    書記官  蕭進忠
中　　華　　民　　國　　94　　年　　10　　月　　29　　日
附錄：本件論罪科刑之法條全文
中華民國刑法第325條(普通搶奪罪)
意圖為自己或第三人不法之所有，而搶奪他人之動產者，處六月
以上五年以下有期徒刑。
附表：
┌──┬────┬──────┬───┬───────┐
│編號│時    間│地        點│被害人│遭 搶 奪 客 體│
├──┼────┼──────┼───┼───────┤
│  │93年9月4│桃園縣中壢市│甲○○│皮包內有國民身│
│    │日凌晨2 │中山東路3段 │      │分證、信用卡、│
│    │時30分許│與榮民南路口│      │提款卡、現金卡│
│    │        │            │      │、新台幣（下同│
│    │        │            │      │）10萬元      │
├──┼────┼──────┼───┼───────┤
│  │93年9月 │桃園縣中壢市│丁○○│皮包內有700元 │
│    │14日晚間│杭州路115號 │      │              │
│    │8時56分 │前          │      │              │
│    │許      │            │      │              │
├──┼────┼──────┼───┼───────┤
│  │93年9月 │桃園縣中壢市│戊○○│皮包內有國民身│
│    │26日中午│成功路內壢國│      │份證、提款卡、│
│    │12時30分│小前        │      │1300元        │
│    │許      │            │      │              │
├──┼────┼──────┼───┼───────┤
│  │93年10月│桃園縣中壢市│黃蕙蒨│皮包一個內有國│
│    │4日凌晨5│元化路271巷 │      │民身份證、健保│
│    │時40分許│附近        │      │卡、提款卡、信│
│    │        │            │      │用卡、駕照及  │
│    │        │            │      │4000元        │
├──┼────┼──────┼───┼───────┤
│  │93年10月│桃園縣中壢市│辛○○│皮包內有國民身│
│    │6日晚間 │龍昌路225號 │      │分證、健保卡及│
│    │10時30分│前          │      │行動電話      │
│    │許      │            │      │              │
├──┼────┼──────┼───┼───────┤
│  │93年10月│桃園縣中壢市│庚○○│手提包內有國民│
│    │6日晚間 │興南里慈惠三│      │身分證、健保卡│
│    │11時50分│街16號前    │      │、車牌號碼BA9-│
│    │許      │            │      │736、RRD-715號│
│    │        │            │      │機車行照、PHSJ│
│    │        │            │      │88行動電話及駕│
│    │        │            │      │照、公司識別證│
│    │        │            │      │及鑰匙        │
├──┼────┼──────┼───┼───────┤
│  │93年10月│桃園縣中壢市│子○○│皮包內有國民身│
│    │8日上午7│石頭里中平路│      │分證、信用卡、│
│    │時許    │與建國路口  │      │機車行照、行動│
│    │        │            │      │電話、信用卡、│
│    │        │            │      │金融卡、銀行存│
│    │        │            │      │摺、2400元    │
├──┼────┼──────┼───┼───────┤
│  │93年10月│桃園縣中壢市│己○○│皮包內有提款卡│
│    │8日晚間7│龍昌路與後寮│      │、信用卡、國民│
│    │時許    │二街口      │      │身分證、行動電│
│    │        │            │      │話、3萬元     │
├──┼────┼──────┼───┼───────┤
│  │93年10月│桃園縣中壢市│壬○○│皮包內有國民身│
│    │17日下午│中山路296號 │      │分證、駕照、提│
│    │6時50分 │前          │      │款卡、信用卡及│
│    │許      │            │      │2300元        │
└──┴────┴──────┴───┴───────┘
